臺灣臺南地方法院民事判決
110年度簡上字第26號
上  訴  人  郭芊妤  

訴訟代理人  林炎昇律師
被上 訴 人  方何孟捐
上列當事人間請求侵權行為損害賠償事件，上訴人對於民國109
年12月21日本院臺南簡易庭109年度南簡字第1570號第一審簡易
判決提起上訴，本院於民國110年2月24日就上訴人聲請免為假執
行之部分先行言詞辯論終結，判決如下：
    主      文
原判決所命給付，准上訴人以新臺幣參拾萬元為被上訴人預供擔
保後，得免為假執行。
    事實及理由
一、上訴人主張：上訴人對於本院臺南簡易庭109年度南簡字第1
    570號判決（下稱原審判決）不服，原審判決諭知被上訴人
    得假執行，卻漏未審酌民事訴訟法第392條依職權宣告免為
    假執行之規定，而未判決上訴人得預供擔保免為假執行。被
    上訴人以原審判決為執行名義，聲請假執行上訴人之不動產
    ，原審判決僅判決上訴人應給付被上訴人新臺幣（下同）30
    萬元，被上訴人卻聲請假執行上訴人價值700萬元之不動產
    ，顯不符比例原則，若上訴人之不動產遭拍賣執行完畢，將
    造成上訴人受有無法回復之損害，上訴人願提供擔保，請求
    免為假執行等語。
二、被上訴人則以：尊重上訴人的權利，對於上訴人要提供擔保
    免為假執行，沒有意見等語。
三、按法院得依聲請或依職權，宣告被告預供擔保，或將請求標
    的物提存而免為假執行；第二審法院應依聲請，就關於假執
    行之上訴，先為辯論及裁判，民事訴訟法第392條第2項、第
    455條分別定有明文。又前開規定於簡易程序之上訴程序準
    用之，亦為民事訴訟法第436條之1第3項所明定。是上訴人
    於原審縱未及陳明願供擔保請求免為假執行，仍得於提起上
    訴時，向第二審法院聲請，本院並依其聲請，就假執行之上
    訴部分，先為辯論及裁判。
四、經查，本件原審就本案為被上訴人勝訴之判決，並依職權宣
    告假執行，而被上訴人已執前揭假執行判決向本院民事執行
    處聲請執行，經本院以110年度司執字第6407號損害賠償強
    制執行事件查封上訴人所有之門牌號碼臺南市○○區○○路00巷
    00弄00號房屋乙節，業經本院依職權調閱上開執行卷宗無訛
    ，揆諸上開規定及說明，上訴人自得聲請供擔保免為假執行
    。從而，上訴人聲請預供擔保而免為假執行部分，尚無不合
    ，爰酌定相當之擔保金額准許之。
五、依民事訴訟法436條之1第3項、第455條、第463條、第392條
    第2項，判決如主文。
中　　華　　民　　國   110    年     3    月     3    日
                  民事第二庭  審判長法  官  林福來
                                    法  官  張玉萱 
                                    法  官  王參和
以上正本係照原本作成。
本判決不得上訴。
中　　華　　民　　國   110    年     3    月     3    日
                                    書記官  程伊妝